臺灣臺南地方法院刑事判決
　　公　訴　人　臺灣臺南地方法院檢察署檢察官
　　被　　　告　甲○○
右列被告因毒品危害防制條例案件，經檢察官提起公訴（九十一年度毒偵字第四九二
號、第四九三號），本院判決如左：
    主  文
甲○○連續施用第二級毒品，處有期徒刑拾月。
    事  實
一、甲○○曾因施用第二級毒品安非他命案件，經臺灣臺南地方法院於民國（下同）
    八十年二月二十四日，以八十八年度毒聲字第五六二號裁定送觀察、勒戒後，認
    無繼續施用毒品之傾向，而由臺灣臺南地方法院檢察署於八十八年三月二十日，
    以八十八年度偵字第二九七二號不起訴處分，嗣又因施用第二級毒品安非他命案
    件，經臺灣臺南地方法院於八十八年十一月七日，以八十八年度毒聲字第三三二
    五號裁定送觀察、勒戒後，認有繼續施用毒品之傾向，而由臺灣臺南地方法院於
    八十八年十二月六日，以八十八年度毒聲字第三六二六號裁定令入戒治處所施以
    強制戒治一年，並於八十八年十二月間被移送臺灣臺南監獄附設戒治所施以強制
    戒治，且經臺灣臺南地方法院檢察署檢察官提起公訴，而由臺灣臺南地方法院於
    八十九年三月二十日，以八十九年度易字第四一號判處有期徒刑六月，嗣又經臺
    灣臺南地方法院於八十九年四月二十五日，以八十九年度毒聲字第一二九五號裁
    定停止戒治，所餘戒治期間，付保護管束，並於八十九年六月八日停止戒治而出
    所，惟其仍不知悔改，復基於概括之犯意，於八十九年七月間，在臺南縣山上鄉
    平陽村石子崎某處，連續二次施用第二級毒品安非他命，嗣因上開停止戒治付保
    護管束而於八十九年七月四日至臺灣臺南地方法院檢察署觀護人室報到採尿送驗
    ，後又經臺灣臺南地方法院檢察署檢察官於八十九年七月十一日採尿送驗，均呈
    現安非他命陽性反應，始獲知其三犯施用安非他命。
二、案經臺灣臺南地方法院檢察署檢察官自動檢舉偵查起訴。
    理  由
一、訊據被告甲○○對於右揭事實坦承不諱，並有長榮管理學院尿液檢驗報告及臺南
    市衛生局檢驗成績書等各一份可稽，而被告曾因施用第二級毒品安非他命案件，
    經臺灣臺南地方法院八十年二月二十四日，以八十八年度毒聲字第五六二號裁定
    送觀察、勒戒後，認無繼續施用毒品之傾向，而由臺灣臺南地方法院檢察署於八
    十八年三月二十日，以八十八年度偵字第二九七二號不起訴處分，嗣又因施用第
    二級毒品安非他命案件，經臺灣臺南地方法院於八十八年十一月七日，以八十八
    年度毒聲字第三三二五號裁定送觀察、勒戒後，認有繼續施用毒品之傾向，而由
    臺灣臺南地方法院於八十八年十二月六日，以八十八年度毒聲字第三六二六號裁
    定令入戒治處所施以強制戒治一年，並於八十八年十二月間被移送臺灣臺南監獄
    附設戒治所施以強制戒治，且經臺灣臺南地方法院檢察署檢察官提起公訴，而由
    臺灣臺南地方法院於八十九年三月二十日，以八十九年度易字第四一號判處有期
    徒刑六月，嗣又經臺灣臺南地方法院於八十九年四月二十五日，以八十九年度毒
    聲字第一二九五號裁定停止戒治，所餘戒治期間，付保護管束，並於八十九年六
    月八日停止戒治而出所等情，有臺灣高等法院被告全國前案紀錄表、法務部全國
    檢察官線上查詢刑案人犯監所最新資料系統表等各一份可憑，被告三犯施用安非
    他命之行為至為明確，犯行應予認定。
二、按安非他命係屬毒品危害防制條例第二條第二項第二款之第二級毒品，被告竟三
    犯施用之，核被告所為，係犯毒品危害防制條例第十條第二項施用第二級毒品罪
    。又被告持有安非他命之低度行為已為施用之高度行為所吸收，故不另論罪。又
    被告先後二次施用安非他命之行為，時間緊接，犯罪構成要件相同，顯係基於概
    括之犯意為之，應依連續犯之規定，以一罪論，並加重其刑。至公訴人認被告自
    八十九年三月間起，即連續在臺南縣山上鄉平陽村石子崎二九號住所施用安非他
    命一節，惟查被告否認自八十九年三月間至八十九年六月底曾有施用安非他命之
    行為，且被告自八十八年十二月間起即在臺灣臺南監獄附設戒治所強制戒治，直
    至八十九年六月八日始停止戒治而出所，衡情其應不可能於上開戒治期間內，在
    臺南縣山上鄉平陽村石子崎二九號居所內施用安非他命，且又無確切證據足資證
    明被告自八十九年三月間至八十九年六月底曾有施用安非他命之行為，應認不能
    證明被告此部分之犯行，但公訴人既認被告此部分之行為與其於八十九年七月初
    施用安非他命之行為，為連續犯之關係，應屬裁判上之一罪，故本院就此部分不
    另為無罪之諭知。爰審酌被告犯罪之動機、目的、犯罪後坦承犯行及曾因多次施
    用毒品行為而經法院裁定送觀察、勒戒、施以強制戒治，但現仍犯本件施用毒品
    罪，足見毫無悔意等一切情狀，量處如主文所示之刑，以資懲儆。又扣案之吸食
    器一組係被告前施用安非他命所遺留之物，並非本件施用安非他命所用之物等情
    ，業據被告於審理時供述明確，有臺灣臺南地方法院九十一年五月二十九日審判
    筆錄一份考．故本院不另宣告沒收，併此敘明。
據上論斷，應依刑事訴訟法第二百九十九條第一項前段，毒品危害防制條例第十條第
二項，刑法第十一條前段、第五十六條，判決如主文。
中    華    民    國      九十一    年      六        月        十二    日
                              臺灣臺南地方法院刑事第五庭
                                  法  官    彭  振  湘
右正本證明與原本無異
如不服本判決應於送達後十日內向本院提出上訴狀
                                  書記官    陳  信  良
中    華    民    國      九十一    年      六        月        十二    日
附錄本案論罪科刑法條全文：
毒品危害防制條例第十條第二項
施用第二級毒品者，處三年以下有期徒刑。
